臺灣桃園地方法院刑事判決　　　　　　　　　　　　　九十年度訴字第一九三九號
　　公　訴　人　臺灣桃園地方法院檢察署檢察官
　　被　　　告　甲○○
　　指定辯護人　本院公設辯護人　乙○○
右列被告因違反槍砲彈藥刀械管制條例案件，經檢察官提起公訴（九十年度偵字第一
二五五一號)，本院判決如左：
    主  文
甲○○未經許可，持有爆裂物，累犯，處有期徒刑伍年貳月，併科罰金新台幣伍萬元
，罰金如易服勞役，以參佰元折算壹日。
    事  實
一、甲○○前曾於民國八十五年間，因違反麻醉藥品管制條例及藥事法案件，經本院
    於八十五年七月九日，以八十五年訴字第五六三號判決，各判處有期徒刑六月，
    應執行有期徒刑十月，於同年九月十三日確定，並於八十六年九月十三日執行完
    畢。仍不知悔改，竟於民國九十年六月下旬間某日，在其友人向仁三（已歿）位
    於桃園縣八德市○○路之住處附近路邊，自向仁三處取得由向仁三所製造以圓柱
    形塑膠保特瓶為容器，內裝小鋼珠三十九顆及碳、硫、鋁、硝酸鉀、氯酸鉀等成
    分之粉末狀火藥之土製爆裂物，並將之藏置於其所竊得之車牌號碼ＫＨ—三六０
    二號自用小客車內（竊盜部分移送本院併案審理中），未經許可而持有之。嗣於
    九十年七月二十七日下午六時許，甲○○駕駛前開自用小客車搭載不知情之溫世
    蕙行經桃園縣中壢市○○○路八一五號前處時，遭警攔檢查獲，並在車上扣得上
    開土製爆裂物乙枚，始悉上情。
二、案經桃園縣警察局中壢分局報請臺灣桃園地方法院檢察署檢察官偵查起訴。
    理  由
一、訊據被告對於右揭時、地未經許可持有上開土製爆裂物之犯行固坦承不諱，惟於
    本院審理中則辯稱：前揭土製爆裂物本係案外人向仁三製造欲供自殺使用，其為
    避免向仁三用以尋短，故強行自向仁三處取得前開爆裂物，之後便置於上開自用
    小客車上，並為警查獲前開贓車時一併查獲，其持有前開土製爆裂物並無不法意
    圖云云；指定辯護人為被告辯護稱：被告所以持有扣案爆裂物，乃緣於其為防止
    案外人向仁三持之傷害家人，此亦經被告供承在卷，並有證人蕭玉秀到庭結證屬
    實，被告持有爆裂物之行為雖係違法，其動機尚稱良善，且被告自始坦承前開犯
    行，亦未持前開爆裂物從事犯罪，情節尚輕，請斟酌上情，從輕處斷等語。經查
    ：右揭犯罪事實，除據被告供承無訛外，扣案之土製爆裂物經送內政部警政署刑
    事警察局鑑定結果，認該土製炸彈重約四七五公克，係以直徑五公分、高二十三
    公分之塑膠保特瓶為容器，內裝小鋼珠三十九顆、黃色及黑色粉末（均檢出硝化
    甘油、硝化纖維、ＤＢＰ等成分，係制式雙基發射藥；另亦檢出碳粉、鋁粉、硫
    、氯酸鉀等成分，認係煙火類火藥），以瓶蓋封口，並於瓶蓋中央鑽一小孔，接
    出一條爆引，可利用點火方式引爆，結構完整，認具破壞性與殺傷力等語，此有
    該局九十年九月二十日刑偵五字第九一一八０二號爆炸（裂）物鑑驗處理通知書
    乙紙附卷可稽，足見上開爆裂物具有殺傷力，並有查獲時爆裂物外觀之照片（見
    偵查卷第三十六頁、第三十七頁）及現場相片十四幀在卷供參，及爆裂物經拆解
    後殘留之小鋼珠三十九顆、塑膠瓶乙瓶、紙屑少許等物扣案足佐，是被告就此部
    分之自白核與事實相符。次查：案外人向仁三業於九十年六月二十七日飲用農藥
    自殺死亡乙節，業經被告供述在卷，並經證人即向仁三堂姐蕭玉秀在本院審理中
    證述明確，且有向仁三之除戶戶籍謄本及臺灣桃園地方法院檢察署相驗屍體證明
    書各乙紙在卷供參，惟此僅足供證明向仁三業已自殺死亡之事實，仍不足以解免
    被告前開未經許可持有爆裂物之罪責。是被告前開辯詞，尚無足採。本件事證明
    確，被告犯行已堪認定，應予依法論科。
二、核被告之所為，係違反槍砲彈藥刀械管制條例第七條第四項之未經許可持有爆裂
    物罪。被告前曾於八十五年間，因違反麻醉藥品管制條例及藥事法案件，經本院
    於八十五年七月九日，以八十五年訴字第五六三號判決，各判處有期徒刑六月，
    應執行有期徒刑十月，於同年九月十三日確定，並於八十六年九月十三日執行完
    畢乙節，有臺灣桃園地方法院檢察署刑案資料查註紀錄表及臺灣高等法院被告全
    國前案紀錄表各乙紙在卷可稽，其於五年內再犯本件有期徒刑以上刑之本罪，為
    累犯，應依刑法第四十七條規定加重其刑。爰審酌被告持有爆裂物對人身安全、
    社會治安所可能造成之危害甚鉅，原應重懲，惟念其持有前開爆裂物之動機，係
    欲阻止案外人向仁三持以自殺或傷害他人，且被告持有後並未持之犯罪，尚未造
    成實害，及被告犯罪後坦承犯行且表示悔悟之態度等一切情狀，量處如主文所示
   之刑，就罰金部分，並諭知易服勞役之折算標準，用資懲儆。
三、按保安處分適用裁判時之法律，刑法第二條第二項定有明文。本件被告犯罪後，
    槍砲彈藥刀械管制條例第十九條強制工作之規定，已於九十年十一月十四日修正
    公布廢止，並自九十年十一月十六日起失效，依首揭說明，自毋庸斟酌犯罪情節
    予以宣告強制工作，併此敘明。
四、至扣案土製爆裂物乙枚，經送驗拆解後，已成為個別之小鋼珠、塑膠瓶及紙屑等
    物，已無殺傷力，自非違反槍砲彈藥刀械管制條例第七條規範之爆裂物，不得諭
    知沒收，附此敘明。
據上論斷，應依刑事訴訟法第二百九十九條第一項前段，槍砲彈藥刀械管制條例第七
條第四項，刑法第十一條前段、第二條第二項、第四十七條、第四十二條第二項，罰
金罰鍰提高標準條例第二條，現行法規所定貨幣單位折算新台幣條例第二條，判決如
主文。
本案經檢察官李山明到庭執行職務。
中      華      民      國    九十一    年    二      月    二十二      日
                              臺灣桃園地方法院刑事第一庭
                              審判長法  官  吳  爭  奇
                                    法  官  范  明  達
                               法  官  胡  芷  瑜
右正本證明與原本無異。
如不服本判決，應於判決送達後十日內向本院提出上訴狀( 應附繕本 )，上訴於
臺灣高等法院。
                                    書記官  劉  晨  輝
中      華      民      國    九十一    年    二      月    二十五      日
附錄本案論罪科刑法條：
槍砲彈藥刀械管制條例第七條未經許可，製造、販賣或運輸火砲、肩射武器、機關槍
、衝鋒槍、卡柄槍、自動步槍、普通步槍、馬槍、手槍或各類砲彈炸彈、爆裂物者，
處死刑、無期徒刑或七年以上有期徒刑；處徒刑者，併科新台幣三千萬元以下罰金。
未經許可，轉讓、出租或出借前項所列槍砲、彈藥者，處無期刑或五年以上有期徒刑
，併科新台幣一千萬元以下罰金。
意圖供自己或他人犯罪之用，而犯前二項之罪者，處死刑或無期徒刑；處徒刑者，併
科新台幣五千萬元以下罰金。
未經許可，持有、寄藏或意圖販賣而陳列第一項所列槍砲、彈藥者，處五年以上有期
徒刑，併新新台幣一千萬元以下罰金。
第一項至第三項之未遂犯罰之。
